【裁判字號】    99,訴緝,30
【裁判日期】    990430
【裁判案由】    偽造文書等
【裁判全文】
臺灣桃園地方法院刑事判決              99年度訴緝字第30號
公  訴  人  臺灣桃園地方法院檢察署檢察官
被      告  甲○○
上列被告因偽造文書等案件，經檢察官提起公訴（89年度偵緝字
第540 號），被告於準備程序就被訴事實為有罪之陳述，本院合
議庭裁定由受命法官獨任改依簡式審判程序審理，並判決如下：
    主  文
甲○○犯行使偽造私文書罪，累犯，處有期徒刑壹年。第一商業
銀行鶯歌分行支票（票號：NA0000000號）背書欄之「葉
國雄」署名壹枚沒收。
    事實及理由
一、本案犯罪事實及證據除引用檢察官起訴書之記載（如附件起
    訴書）外，並補充：(一)被告於本院之自白（見本院99年度訴
    緝字第30號卷準備程序筆錄第2 頁、簡式審判筆錄第2 頁）
    。(二)被告於本院審理中之自白，核與起訴書所載證據相符，
    足見被告任意性之自白與事實相符，本案事證明確，被告犯
    行洵堪認定，應依法論科。
二、被告行為後，94年2 月2 日修正公布之刑法已於95年7 月
    1 日生效施行，其中第2 條第1 項：「行為後法律有變更者
    ，適用行為時之法律。但行為後之法律有利於行為人者，適
    用最有利於行為人之法律」之規定，係規範行為後法律變更
    所生新、舊法律比較適用之準據法，自不生行為後法律變更
    之比較適用問題，故刑法修正施行後，應適用該修正後之第
    2 條第1 項之規定，依「從舊、從輕」之原則比較新、舊法
    律之適用；又比較新舊法時，應就罪刑有關之共犯、未遂犯
    、想像競合犯、牽連犯、連續犯、結合犯，以及累犯加重、
    自首減輕暨其他法定加減原因（如身分加減）與加減例等一
    切情形，綜其全部罪刑之結果而為比較後，再整體適用有利
    於行為人之法律處斷，不能割裂而分別適用有利之條文（最
    高法院24年上字第4634號、27年上字第2615號判例意旨、最
    高法院95年度第8次刑事庭會議決議參照）。經查：
    1.關於罰金刑：竊盜罪與詐欺取財罪均定有罰金刑，依修正
      前刑法第33條第5 款規定：「罰金：（銀元）1 元以上」
      ，而銀元與新臺幣間之折算，依現行法規所定貨幣單位折
      算新臺幣條例規定，以銀元1 元折算新臺幣3 元；修正後
      第33條第5 款則規定：「罰金：新臺幣1000元以上，以百
      元計算之」，經比較新舊法之規定，自應適用修正前刑法
      第33條第5 款之規定。
    2.關於牽連犯：修正前刑法第55條設有「犯一罪而其方法或
      結果之行為犯他罪名者，從一重處斷」之牽連犯規定，業
      經修正刪除，此刪除雖非犯罪構成要件之變更，但顯已影
      響行為人刑罰之法律效果，自屬法律有變更，經比較新舊
      法之規定，自應依修正前第55條後段論以牽連犯。
    3.經綜合比較被告行為後之前揭法律變更，應認以修正前之
      刑法規定對於被告較為有利，本件自應整體適用修正前刑
      法相關規定。
三、核被告所為，係犯刑法第320 條第1 項之竊盜罪、第216 條
    、第210 條之行使偽造私文書罪、第339 條第1 項之詐欺取
    財罪。被告偽造「葉雄國」署押於本案支票上背書欄之行為
    係偽造私文書之一部行為，又偽造私文書之低度行為已為行
    使偽造私文書之高度行為吸收，均不另論罪。又被告前因賭
    博、妨害公務等罪分別判處有期徒刑6 月、5 月確定，並分
    別於87年6 月18日、88年10月25日易科罰金執行完畢，有臺
    灣高等法院被告前案紀錄表在卷可稽，其於有期徒刑執行完
    畢後5 年內，故意再犯本案有期徒刑以上之罪，為累犯，應
    依法加重其刑（因本案被告為故意犯罪，不論修正施行前、
    後之刑法其適用結果並無差別，此部分尚不生新舊法比較之
    問題）。是被告所犯3 罪間，有方法結果之牽連關係，為牽
    連犯，應從一重處斷。爰審酌被告一時貪念致蹈法網，犯後
    坦承犯行，態度尚佳，就詐欺取財罪部分已與被害人達成和
    解（見臺灣桃園地方法院檢察署89年度偵字第3808號卷附和
    解書影本），犯罪所生之損害尚非鉅大，然其因逃匿致經通
    緝長達10年，到案後仍辯稱不到案之原因為照顧父母，理由
    顯非正當，難認有主動接受法律制裁之心等一切情狀，量處
    如主文之刑。又被告犯罪時間雖在96年4 月24日以前，然其
    不符合該條例減刑之要件，爰不予減刑。末被告偽造之第一
    商業銀行鶯歌分行支票（票號：NA0000000號）背書
    欄之「葉國雄」署名1枚，應依法宣告沒收。
據上論斷，應依刑事訴訟法第273 條之1 第1 項、第299 條第1
項前段、第310 條之2 、第454 條第1 項，修正後刑法第2 條第
1 項、刑法第320 條第1 項、第216 條、第210 條、第339 條第
1 項、第219 條，修正前刑法第55條，刑法施行法第1 條之1 第
1 項、第2 項前段， 判決如主文。
本案經檢察官楊凱真到庭執行職務。
中    華    民    國    99    年    4     月    30    日
                  刑事第七庭法  官  毛松廷
以上正本證明與原本無異。
如不服本判決應於收受判決後10日內向本院提出上訴書狀，並應
敘述具體理由。其未敘述上訴理由者，應於上訴期間屆滿後20日
內向本院補提理由書(均須按他造當事人之人數附繕本)「切勿逕
送上級法院」。
                            書記官  何伊羚
中    華    民    國    99    年    4     月    30    日

司法院資訊處製作；財團法人民間司法改革基金會備份。
